【裁判字號】    99,消債更,28
【裁判日期】    991012
【裁判案由】    聲請更生程序
【裁判全文】
臺灣宜蘭地方法院民事裁定            99年度消債更字第28號
聲 請 人即
債  務  人  己○○
代  理  人  黃豪志律師
相 對 人即
債  權  人  第一商業銀行股份有限公司羅東分行
法定代理人  乙○○
代  理  人  壬○○
債  權  人  丙○（台灣）商業銀行股份有限公司
法定代理人  辛○○
債  權  人  兆豐國際商業銀行股份有限公司
法定代理人  甲○○
代  理  人  丁○○
債  權  人  勞工保險局
法定代理人  戊○○
前一人代理人
            臺灣土地銀行股份有限公司庚○○
上列聲請人聲請消費者債務清理條例更生事件，本院裁定如下：
    主  文
聲請人己○○自中華民國九十九年十月十八日下午四時起開始更
生程序。
命司法事務官進行本件更生程序。
    理  由
一、按債務人不能清償債務或有不能清償之虞者，得依本條例所
    定更生或清算程序，清理其債務；而法院開始更生程序之裁
    定，應載明其年、月、日、時，並即時發生效力。次按法院
    裁定開始更生或清算程序後，得命司法事務官進行更生或清
    算程序，必要時得選任律師、會計師或其他適當之自然人或
    法人一人為監督人或管理人。消費者債務清理條例第3 條、
    第45條第1 項、第16條第1 項分別定有明文。
二、聲請意旨略以：聲請人前因卡債、保證債務及勞工紓困貸款
    ，致積欠債務合計新台幣（下同）2,433,940元。聲請人目
    前收入約27,943元，除自己生活必要費用外，因已離婚故尚
    須獨立扶養未成年子女張芷瑄，合計需負擔21,075元之生活
    費用，聲請人除固定收入外僅有車齡10多年之汽車1輛，價
    值約1,000元，而依聲請人之收入，實已無法清償上述債務
    ，故聲請人乃向保證債務以外之最大債權銀行即丙○（台灣
    ）商業銀行股份有限公司（下稱丙○銀行）聲請進行債務協
    商而協商不成立。綜上，在聲請人無擔保或無優先權之債務
    總額未逾1,200萬元，復未經法院裁定開始清算程序或宣告
    破產之情形下，爰依法聲請更生等語。
三、經查：
（一）聲請人前開主張，業據提出財產及收入狀況說明書、債權
      人清冊、聲請人近2年財政部臺灣省北區國稅局財產歸屬
      資料清單、前置協商不成立證明書、汽機車過戶登記書、
      存摺資料、收入證明、宜蘭縣冬山鄉公所函、勸募基金會
      函及其所附資料等為證。
（二）經本院調查債務結果，聲請人積欠第一商業銀行股份有限
      公司羅東分行保證債務4,229,598元、兆豐國際商業銀行
      股份有限公司35,494元、丙○銀行149,071元、勞工保險
      局53,776元，是聲請人之債務總額為4,467,939元，而以
      聲請人目前月收入為27,943元，扣除其本身與扶養一名未
      成年子女之必要生活費用19,658元（計算式：9,829元×2
      ），尚有8,285元可供清償，雖其與丙○銀行進行前置協
      商時，丙○銀行乃提出57期，利率百分之8.88，每期（月
      ）還款4,146元之清償方案，此有前置協商不成立通知書
      在卷可稽（見本院卷第27頁），然而，聲請人尚有高達4,
      229,598元之保證債務待清償，則以聲請人目前收入而言
      ，已得認有不能清償其所負債務之虞。至於聲請人業已提
      出之更生償還計畫部分（見證十六），每月還款金額及成
      數過低，且聲請人每年自陳需繳高達80,240元（本院計算
      應為97,966元）之商業保險費用，保單價值應為可觀，應
      於裁定更生後將前開保單價值納入清償總額中，重新提出
      公允、妥適之更生方案，附此敘明。
（三）此外，本件復查無債務人有消費者債務清理條例第6條第3
      項、第8條或第46條各款所定駁回更生聲請之事由存在，
      則債務人聲請更生，尚屬有據而應予准許，爰依上開規定
      命司法事務官進行本件更生程序，而裁定如主文所示。
四、依消費者債務清理條例第45條第1項、第16條第1項，裁定如
    主文。
中    華    民    國    99    年    10    月    12    日
                    臺灣宜蘭地方法院民事庭
                          法  官  郭淑珍
上為正本係照原本作成。
本裁定不得抗告。
中    華    民    國    99    年    10    月    12    日
                          書記官  廖穎穗
本裁定業於99年10月12日下午4時公告。

司法院資訊處製作；財團法人民間司法改革基金會備份。
